臺灣新北地方法院刑事判決
111年度審訴字第1054號
公  訴  人  臺灣新北地方檢察署檢察官
被      告  李柏諺



上列被告因傷害等案件，經檢察官提起公訴（111年度偵字第271
83號），被告於準備程序中就被訴事實為有罪之陳述，本院合議
庭裁定由受命法官獨任進行簡式審判程序並判決如下：
    主  文
李柏諺犯傷害罪，處拘役肆拾日，如易科罰金，以新臺幣壹仟元
折算壹日。
    事實及理由
一、本件犯罪事實及證據，除犯罪事實欄一第1行「酒後因故發
    生口角」補充為「於民國110年12月19日晚間，林呈任駕駛
    汽車搭載潘冠靖、李柏諺行經新北市林口區時，李柏諺在車
    上酒後因故與林呈任發生口角」；第3行「民國」刪除；第4
    至5行「徒手強拉駕駛座之林呈任手臂及車鑰匙」補充為「
    於該汽車停等紅燈時，強行拔取汽車鑰匙並關閉汽車引擎，
    復下車自駕駛座外徒手拉扯林呈任之手臂，欲強拉林呈任下
    車」；第7行「拉商」更正為「拉傷」；證據部分另補充「
    被告李柏諺於本院準備程序及審理中之自白」外，均引用如
    附件起訴書之記載。
二、核被告所為，係犯刑法第277條第1項之傷害罪及同法第304 
    條第1項之強制罪。被告於密切接近之時間、地點內，先在
    車上強行拔取告訴人之汽車鑰匙並關閉汽車引擎，復下車自
    駕駛座外強拉告訴人下車之行為，係基於同一妨害人行使權
    利及使人行無義務之事目的之延續，侵害相同之法益，各行
    為之獨立性極為薄弱，依一般社會健全觀念，於時間差距上
    難以強行分開，在刑法評價上，宜視為數個舉動之接續施行
    ，合為包括一行為予以評價，而以接續犯論以一強制罪。
　　又被告係於緊密之時間、地點，侵害告訴人之自由法益及身
    體法益，其上開行為於過程中有局部同一之情形，應認係一
    行為觸犯強制罪及傷害罪，為想像競合犯，爰依刑法第55條
    規定，從一重依傷害罪處斷。
三、就被告之前科紀錄是否構成累犯一節，檢察官並未提出主張
    並具體指出證明方法，參酌最高法院刑事大法庭110年度台
    上大字第5660號裁定意旨，本院毋庸依職權為調查及認定，
    併此敘明。　　
四、爰以行為人之責任為基礎，審酌被告僅因酒後與告訴人發生
    口角爭執，竟不思理性解決糾紛，而強行以奪取告訴人汽車
    鑰匙、關閉汽車引擎，並強行拉扯告訴人下車之方式，妨害
    告訴人之行動自由，及傷害告訴人之身體，致告訴人受有如
    附件起訴書犯罪事實欄所示之傷害，實有不該，兼衡被告之
    素行（有被告前案紀錄表在卷可參）、智識程度為高職肄業
    、自陳目前從事桿弟之工作、月薪約新臺幣4萬元、需扶養
    母親及爺爺等生活狀況（參本院簡式審判筆錄第4頁及其個
    人戶籍資料），以及犯罪之動機、目的、手段，犯後坦承犯
    行之犯後態度，惟尚未與告訴人達成和解等一切情狀，量處
    如主文所示之刑，並諭知易科罰金之折算標準，以資懲儆。
據上論斷，應依刑事訴訟法第273條之1第1項、第299條第1 項前
段、第310條之2、第454條第2項，判決如主文。
本案經檢察官吳姿函偵查起訴，由檢察官王佑瑜到庭執行公訴。
中    華    民    國    111   年     10   月    13    日
                  刑事第二十三庭  法  官  朱學瑛
上列正本證明與原本無異。
如不服本判決，應於判決送達後20日內敘明上訴理由，向本院提
出上訴狀(應附繕本)，上訴於臺灣高等法院。其未敘述上訴理由
者，應於上訴期間屆滿後20日內向本院補提理由書「切勿逕送上
級法院」。
                                  書記官  盧姿妤
中    華    民    國    111   年     10   月    13    日
附錄本案論罪科刑法條全文：
中華民國刑法第304條
以強暴、脅迫使人行無義務之事或妨害人行使權利者，處 3 年
以下有期徒刑、拘役或 9 千元以下罰金。
前項之未遂犯罰之。
中華民國刑法第277條
傷害人之身體或健康者，處 5 年以下有期徒刑、拘役或 50 萬
元以下罰金。
犯前項之罪，因而致人於死者，處無期徒刑或 7 年以上有期徒
刑；致重傷者，處 3 年以上 10 年以下有期徒刑。

附件：
臺灣新北地方檢察署檢察官起訴書
                                    111年度偵字第27183號
　　被　　　告　李柏諺　男　30歲（民國00年0月00日生）
　　　　　　　　　　　　住雲林縣○○鄉○○00號
　　　　　　　　　　　　居桃園市○○區○○街0號4樓
　　　　　　　　　　　　國民身分證統一編號：Z000000000號
上列被告因傷害等案件，業經偵查終結，認應提起公訴，茲將犯
罪事實及證據並所犯法條分敘如下：
　　　　犯罪事實
一、李柏諺為林呈任女友潘冠靖之同事，酒後因故發生口角，竟
    基於強制及傷害之犯意，可預見拉扯林呈任，將致林呈任受
    傷，而該受傷亦不違背其本意，於民國110年12月19日21時2
    2分許，在新北市林口區忠福路與南福路口，徒手強拉駕駛
    座之林呈任手臂及車鑰匙，以此方式妨害林呈任自由駕車之
    權利，並使林呈任因而受有頭部鈍傷、左側胸部挫傷、左側
    肩膀挫傷、左側前臂挫傷、左腰挫傷拉商等傷害結果。
二、案經林呈任訴由新北市政府警察局林口分局報告偵辦。
　　　　證據並所犯法條
一、證據清單及待證事實：
編號 證據名稱 待證事實 1 被告李柏諺於警詢及偵查中之自白。 證明被告坦承有拉扯告訴人下車理論，並造成告訴人傷害之結果等事實。 2 告訴人林呈任於警詢及偵查中之指述。 證明全部犯罪事實。 3 證人潘冠靖於警詢中之證述。 證明被告拉扯告訴人之車鑰匙及手臂，欲將告訴人拉扯下車等事實。 4 長庚醫療財團法人林口長庚紀念醫院診斷證明書。 證明告訴人受有上開傷害結果等事實。 
二、核被告所為，係犯刑法第304條第1項強制罪嫌及同法第277
    條第1項傷害罪嫌。被告係以一行為同時觸犯上開2罪嫌，屬
    想像競合，請從一重處斷。
三、依刑事訴訟法第251條第1項提起公訴。
　　此　致
臺灣新北地方法院
中　　華　　民　　國　 111　　年　　7 　　月　　27　　日
　　　　　　　　　　　　　　  檢  察  官　吳姿函